臺灣臺中地方法院刑事判決　　　　　　　　　　　　九十三年度訴緝字第四二七號
　　公　訴　人　臺灣臺中地方法院檢察署檢察官
　　被　　　告　甲○○
右列被告因違反槍砲彈藥刀械管制條例案件，經檢察官提起公訴（九十二年度偵字第
一八七二七號），經本院合議庭裁定改依簡式審判程序審理，判決如左：
    主  文
甲○○未經許可，持有可發射子彈具有殺傷力之改造手槍，處有期徒刑貳年，併科罰
金新臺幣貳拾萬元，罰金如易服勞役，以罰金總額與陸個月之日數比例折算。
扣案之仿FN廠半自動手槍製造之改造手槍貳枝（槍枝管制編號：000000000
0號、0000000000號）、仿BERETTA廠半自動手槍製造之改造手槍貳枝（
槍枝管制編號：0000000000號、0000000000號），均沒收。
    犯罪事實
一、甲○○明知具殺傷力之手槍及子彈均係管制物品，未經主管機關許可，不得持有
    ，竟於民國九十二年七月間某日，在臺中市○○路跳蚤市場內，向真實姓名、年
    籍均不詳，綽號「俊明」之成年男子訂購手槍四枝。該名綽號「俊明」之人於九
    十二年八月間某日，在臺中縣太平市○○路十號甲○○住處，交付具有殺傷力之
    仿FN廠半自動手槍製造之改造手槍二枝（槍枝管制編號：0000000000
    號、0000000000號）、仿BERETTA廠半自動手槍製造之改造手槍一枝
    （槍枝管制編號：0000000000號）、及供上述手槍使用之改造子彈二
    十五顆（經取樣八顆試射鑑驗，其中僅五顆可擊發，具殺傷力，三顆無法擊發，
    不具殺傷力），甲○○則交付新臺幣（下同）六萬元以為代價，而未經許可持有
    上開具有殺傷力之手槍及子彈；又承前單一之犯意，於九十二年十二月底某日，
    在臺中市○○路某不詳泡沬紅茶店內，以五萬元之代價，自綽號「俊明」之人收
    受具有殺傷力之仿BERETTA廠半自動手槍製造之改造手槍一枝（槍枝管制編號：
    0000000000號），及未具殺傷力之九○改造子彈八顆。嗣分別為警於
    九十二年九月二十二日二十時四十五分許，在臺中縣太平市○○路十號查獲，並
    扣得仿FN廠半自動手槍製造之改造手槍二枝（槍枝管制編號：00000000
    00號、0000000000號）、仿BERETTA廠半自動手槍製造之改造手槍
    一枝（槍枝管制編號：0000000000號）、及供上述手槍使用之改造子
    彈二十五顆；於九十三年七月十二日十七時許，在臺中市○○路與復興路口，因
    查獲甲○○受他人所託寄藏之手槍及子彈（由本院以九十三年度訴字第二四六一
    號另行審結），經甲○○帶同員警至其臺中市○區○○路四七○巷七號六樓六二
    二室租屋處，查扣其所持有，具有殺傷力之仿BERETTA廠半自動手槍製造之改造
    手槍一枝（槍枝管制編號：0000000000號），及未具殺傷力之九○改
    造子彈八顆。
二、案經臺北縣政府警察局海山分局報告臺灣臺中地方法院檢察署檢察官偵查起訴。
    理  由
一、右揭事實業據被告甲○○坦承不諱，並有上揭改造手槍四枝及子彈三十三顆扣案
    足資佐憑，而上揭扣案之手槍及子彈，經送鑑驗結果認：（一）送鑑史考特改造
    手槍二枝（槍枝管制編號：0000000000號、0000000000號
    ），認係由仿FN廠半自動手槍製造之金屬玩具手槍，換裝土造金屬槍管改造而成
    之改造手槍，機械性能良好，可擊發適用子彈，認均具殺傷力；送鑑貝瑞塔改造
    手槍一枝（槍枝管制編號：0000000000號），認係由仿BERETTA廠半
    自動手槍製造之金屬玩具手槍，換裝土造金屬槍管改造而成之改造手槍，機械性
    能良好，可擊發適用子彈，認具殺傷力；送鑑改造子彈二十五顆，認均係由玩具
    金屬彈殼加裝土造金屬彈殼組合而成之改造子彈，取樣八顆試射，其中五顆，均
    可擊發，認具殺傷力，餘三顆，無法擊發（其中二顆彈頭與彈殼因撞擊而分離）
    ，認不具殺傷力；（二）送鑑貝瑞塔改造手槍一枝（槍枝管制編號：00000
    00000號），認係由仿BERETTA廠八四型半自動手槍製造之玩具手槍換裝土
    造金屬槍管改造而成之改造手槍，機械性能良好，可擊發適用子彈，認具殺傷力
    ；送鑑九○改造子彈八顆，認係由玩具金屬彈殼加裝直徑七．四ＭＭ金屬彈殼而
    成之改造子彈，取樣三顆試射，均無法擊發，認不具殺傷力等情，有內政部警政
    署刑事警察局九十二年九月二十三日刑鑑字第○九二○一八二○二六號、九十三
    年九月一日刑鑑字第○九三○一四五五五二號槍彈鑑定書各乙份附卷可稽。此外
    ，復有現場照片數張可參，足見被告前開自白確與事實即相符合。是本件事證明
    確，被告犯行堪以認定，應予依法論科。
二、論罪科刑部分：
（一）核被告甲○○所為，係犯槍砲彈藥刀械管制條例第十一條第四項之未經許可持
      有可發射子彈具有殺傷力之改造手槍罪及同條例第十二條第四項未經許可無故
      持有子彈罪。被告以一持有行為，持有上開改造手槍四枝及子彈五顆，同時觸
      犯前開二罪，為想像競合犯，應從一重之未經許可持有可發射子彈，具有殺傷
      力之改造手槍罪處斷。
（二）按連續犯之成立，除主觀上須基於一個概括之犯意外，客觀上須先後數行為，
      逐次實施而具連續性，侵害數個同性質之法益，其每一前行為與次行為，依一
      般社會健全觀念，在時間差距上，可以分開，在刑法評價上，各具獨立性，每
      次行為皆可獨立成罪，構成同一之罪名，始足當之；如數行為於同時同地或密
      切接近之時地實施，侵害同一之法益，各行為之獨立性極為薄弱，依一般社會
      健全觀念，在時間差距上，難以強行分開，在刑法評價上，以視為數個舉動之
      接續施行，合為包括之一行為予以評價，較為合理，則屬接續犯，而為包括之
      一罪，最高法院八十六年臺上字第三二九五號判例可資參照。查本件被告於九
      十二年七月間，先向真實姓名、年籍不詳，綽號「俊明」之成年男子訂購四枝
      手槍，綽號「俊明」之人於九十二年八月間，先交付三枝手槍，於九十二年十
      二月底某日，再自綽號「俊明」之人處收受一枝手槍，因而先後持有該等手槍
      。足見被告係基於單一未經許可持有可發射子彈，具有殺傷力之改造手槍之犯
      意而為之，係侵害一個法益，應為接續犯，屬單純一罪。被告於九十三年七月
      十二日十七時許，在臺中市○○路與復興路口，因查獲其受他人所託寄藏之手
      槍及子彈案件，經被告帶同員警至其臺中市○區○○路四七○巷七號六樓六二
      二室租屋處，而查扣其上開向綽號「俊明」之人所購買而持有，具有殺傷力之
      仿BERETTA廠半自動手槍製造之改造手槍一枝（槍枝管制編號：000000
      0000號）之未經許可持有可發射子彈，具有殺傷力之改造手槍之犯行，雖
      未具公訴人提起公訴，然與前揭已起訴之部分，具有接續犯實質上一罪之關係
      ，為起訴效力所及，是本院自應予以審理。
（三）至起訴書雖另認：於九十二年九月二十二日，警方在被告前揭住處查扣槍管二
      枝乙情，被告另涉有槍砲彈藥刀械管制條例第十三條第四項之未經許可持有槍
      砲主要組成零件罪嫌。然查：扣案之槍管二枝經送鑑定結果認，係內具阻鐵之
      玩具金屬槍管，非屬內政部八十六年十一月二十四日臺（八六）內警字第八六
      七○六八三號公告槍砲彈藥主要組成零件，有內政部九十三年十月十八日內授
      警字第○九三○○七七一○四號函在卷可參，且此部分起訴事實業經公訴檢察
      官當庭更正刪除，是本院就此部分不另為處理，併此敘明。
（四）爰審酌槍、彈氾濫之情形將影響社會之治安，被告明知持有手槍係違法行為，
      竟仍先後自綽號「俊明」之人處購買數量高達四枝之改造手槍，被告所為惡性
      非輕，其持有槍、彈，對社會治安具有潛在之危害，然尚未因此而造成公眾或
      他人之現實惡害，持有槍枝之數量四枝，暨犯後坦承犯行，態度尚稱良好等一
      切情狀，量處如主文所示之刑，並就併科罰金部分諭知易服勞役之折算標準，
      以示懲儆。
三、扣案之可發射子彈具有殺傷力之仿FN廠半自動手槍製造之改造手槍二枝（槍枝管
    制編號：0000000000號、0000000000號）、仿BERETTA廠
    半自動手槍製造之改造手槍二枝（槍枝管制編號：0000000000號、0
    000000000號），均係違禁物，應依刑法第三十八條第一項第一款之規
    定宣告沒收。扣案之改造子彈二十五顆，經取樣八顆試射鑑驗，其中僅五顆可擊
    發，具殺傷力，三顆無法擊發，不具殺傷力，另十七顆則未經試射鑑定，已如前
    述，則具有殺傷力之子彈五顆，因鑑定需要而加以試射耗盡，已無殺傷力，非屬
    違禁物；子彈三顆未能擊發，不具殺傷力，亦未屬違禁物；另十七顆子彈未經試
    射鑑定，並無證據足資證明其餘十七顆子彈亦均具有殺傷力，是就所餘扣案九○
    改造子彈十七顆，本院認應為被告有利之認定，應認無殺傷力，本院亦無從得以
    宣告沒收，併此敘明。
據上論斷，應依刑事訴訟法第二百七十三條之一第一項、第二百九十九條第一項前段
，槍砲彈藥刀械管制條例第十一條第四項、第十二條第四項，刑法第十一條前段、第
五十五條、第四十二條第三項、第三十八條第一項第一款，判決如主文。
中      華      民      國    九十三    年     十二     月     十七     日
                                    臺灣臺中地方法院刑事第五庭
                                        法  官  劉麗瑛
右正本證明與原本無異。
如不服本判決，應於送達後十日內向本院提出上訴狀（須附繕本），上訴於臺灣高等
法院臺中分院。
   書記官
中      華      民      國    九十三    年     十二     月     十七     日
附錄論罪科刑法條
槍砲彈藥刀械管制條例第十一條第一項：
未經許可，製造、販賣或運輸第四條第一項第一款所稱其他可發射金屬或子彈具有殺
傷力之各式槍砲者，處五年以上有期徒刑，併科新台幣一千萬元以下罰金。
槍砲彈藥刀械管制條例第十一條第五項：
第一項至第三項之未遂犯罰之。
槍砲彈藥刀械管制條例第十二條第一項：
未經許可，製造、販賣或運輸子彈者，處一年以上七年以下有期徒刑，併科新台幣五
百萬元以下罰金。
槍砲彈藥刀械管制條例第十二條第四項：
未經許可，持有、寄藏或意圖販賣而陳列子彈者，處五年以下有期徒刑，併科新台幣
三百萬元以下罰金。
